【裁判字號】    98,上易,2732
【裁判日期】    981125
【裁判案由】    竊盜
【裁判全文】
臺灣高等法院刑事判決                98年度上易字第2732號
上  訴  人
即  被  告  乙○○
上列上訴人因竊盜案件，不服臺灣士林地方法院98年度審易字第
732 號，中華民國98年7 月14日第一審判決（起訴案號：臺灣士
林地方法院檢察署98年度偵字第2036號），提起上訴，本院判決
如下：
    主  文
上訴駁回。
    理  由
一、依刑事訴訟法第350條、第361條、第362條、第367條規定，
    不服地方法院之第一審判決而上訴者，須提出上訴書狀，並
    應敘述具體理由，為上訴必備之程式；其所提出之書狀未敘
    述上訴理由，或僅曾以言詞陳述上訴理由者，均應於上訴期
    間屆滿後20日內補提理由書於第一審法院。第一審法院經形
    式審查，認逾期未補提上訴理由者，應定期間先命補正；逾
    期未補正者，為上訴不合法律上之程式，應以裁定駁回。倘
    已提出上訴理由，但所提非屬具體理由者，則由第二審法院
    以上訴不合法律上之程式，判決駁回。而所謂具體理由，必
    係依據卷內既有訴訟資料或提出新事證，指摘或表明第一審
    判決有何採證認事、用法或量刑等足以影響判決本旨之不當
    或違法，而構成應予撤銷之具體事由，始克當之（例如：依
    憑證據法則具體指出所採證據何以不具證據能力，或依憑卷
    證資料，明確指出所為證據證明力之判斷如何違背經驗、論
    理法則）；倘僅泛言原判決認定事實錯誤、違背法令、量刑
    失之過重或輕縱，而未依上揭意旨指出具體事由，或形式上
    雖已指出具體事由，然該事由縱使屬實，亦不足以認為原判
    決有何不當或違法者（例如：對不具有調查必要性之證據，
    法院未依聲請調查亦未說明理由，或援用證據不當，但除去
    該證據仍應為同一事實之認定），皆難謂係具體理由，俾與
    第二審上訴制度旨在請求第二審法院撤銷、變更第一審不當
    或違法之判決，以實現個案救濟之立法目的相契合，並節制
    濫行上訴，最高法院97年度台上字第892號判決意旨參照。
二、本件上訴人即被告乙○○不服原判決，於98年7 月28日具狀
    提起第二審上訴，同年8 月12日補充上訴理由，其上訴理由
    略以：原審量刑過重，被告在法院開庭時已坦白承認案件經
    過，請從輕量刑等語。
三、經查：本件原判決依上訴人即被告乙○○於偵查中、原審準
    備程序及審理時供認不諱（見偵查卷第56頁、原審卷第90、
    93頁），核與告訴人甲○○於警詢時指訴及偵查中證述情節
    相符（見偵查卷第9 、10、41頁），並經共同被告王昌志於
    警詢時陳述（見偵查卷第6 至7 頁）及共同被告黃志中於原
    審98年6 月5 日準備程序期日、98年6 月9 日準備程序期日
    及審理中供述屬實（見原審卷第48、54、58頁），足認被告
    自白與事實相符，堪信為真實。又被告有原判決事實欄所載
    犯罪科刑執行情形，有本院被告前案紀錄表附卷可參，其於
    前案有期徒刑執行完畢後，5 年以內故意再犯本案有期徒刑
    以上之罪，為累犯，應依刑法第47條第1 項規定加重其刑。
    原審審酌被告與他人共同竊盜，所生危害非輕，並考量其竊
    盜手段、竊得財物之價值及犯罪後供認犯行之態度等一切情
    狀，量處有期徒刑8 月，均已詳敘其所憑證據、認定理由及
    量刑依據。被告上訴理由主張原審量刑過重云云，惟量刑之
    輕重，係屬事實審法院得依職權自由裁量之事項，茍於量刑
    時，已依行為人之責任為基礎，並斟酌刑法第57條各款所列
    情狀，而未逾越法定範圍，又未濫用其職權，即不得遽指為
    違法，此觀最高法院72年度台上字第6696號判例意旨自明。
    本件原判決於量刑時，已依上揭規定，審酌被告被告與他人
    共同竊盜，所生危害非輕，並考量其竊盜手段、竊得財物之
    價值及犯罪後供認犯行之態度等一切情狀，量處被告有期徒
    刑8 月，既未逾越法定刑度，亦未濫用自由裁量之權限，刑
    度亦屬妥適，核無不當或違法之情形。復核被告上訴理由之
    內容，未就原審判決有何採證認事、用法或量刑等足以影響
    原審判決本旨之不當或違法，而為具體指摘，揆諸首揭規定
    ，其上訴自屬不合法律上之程式，應予駁回，並不經言詞辯
    論為之。
據上論斷，應依刑事訴訟法第367條前段、第372條判決如主文。
中    華    民    國    98    年    11    月    25    日
                刑事第十五庭  審判長法  官  吳昭瑩
                                    法  官  蘇隆惠
                                    法  官  吳炳桂
以上正本證明與原本無異。
不得上訴。
                                    書記官  張嘉佐
中    華    民    國    98    年    11    月    26    日


司法院資訊處製作；財團法人民間司法改革基金會備份。
